臺灣高等法院民事裁定　　　　　　　　 100年度抗字第1415號
抗　告　人　澄豐室內裝修有限公司
法定代理人　徐元平
相　對　人　古佳玉
上列抗告人因與相對人古佳玉間給付票款假扣押事件，對於中華
民國100年7月25日臺灣臺北地方法院100年度全字第1642號裁定
提起抗告，本院裁定如下：
    主      文
抗告駁回。
抗告程序費用由抗告人負擔。
    理      由
一、按債權人就金錢請求或得易為金錢請求之請求，欲保全強制
    執行者，得聲請假扣押。又請求及假扣押之原因，應釋明之
    ；前項釋明如有不足，而債權人陳明願供擔保或法院認為適
    當者，法院得定相當之擔保，命供擔保後為假扣押。民事訴
    訟法第522條第1項、第526條第1項、第2項定有明文。 又假
    扣押之原因，即債務人有日後不能強制執行或甚難執行之虞
    ，或應在外國為強制執行者，同法第523條亦有明定。 所謂
    不能強制執行，如債務人浪費財產，增加負擔，或就其財產
    為不利益之處分，將成為無資力之情形等是，所謂恐難執行
    ，如債務人將移住遠方或逃匿等（最高法院19年抗字第232
    號判例意旨參照）。
二、本件相對人在原法院聲請意旨略以：抗告人簽發發票日分別
    為100年2月8日、同年月9日、面額各為新臺幣（下同）50萬
    元、60萬元、票據號碼為YG0000000、YG0000000之支票 2紙
    （下稱系爭票據）交相對人執有，惟上開支票屆期經相對人
    於100年7月13日提示結果，均遭以存款不足為由未獲付款。
    據聞抗告人與其法定代理人現均負欠龐大債務，而抗告人現
    僅存之唯一資產為台北市政府文化局委託其辦理「松山菸廠
    文化園區先期營運裝修工程設計監造」服務案（下稱監造契
    約）之服務費債權，亦恐遭抗告人法定代理人擅自挪為清償
    個人債務，此將使相對人上開票據債權日後有不能強制執行
    或甚難執行之虞，為此，爰請准就抗告人之財產，於 110萬
    元之範圍內為假扣押，及陳明願供擔保以代釋明等情，並提
    出抗告人公司登記資料、系爭支票及其退票理由單影本 2紙
    、債務分擔協議書影本 1紙、發票人為徐元平之支票及其退
    票理由單影本3紙、監造契約影本1紙為證（見原審第 5頁至
    20頁）。原法院認相對人就假扣押之請求已有相當之釋明，
    雖於假扣押之原因未盡釋明之責，惟相對人陳明願供擔保以
    補釋明之不足，爰酌定相當之擔保金額，准如原裁定主文第
    一項所示假扣押。
三、抗告意旨略以：其否認相對人所提出之支票及退票理由單之
    形式真正性；且相對人本件假扣押之聲請，不符假扣押之要
    件，原裁定准許本件假扣押，實有未洽，為此，請求廢棄原
    裁定等語。
四、經查，相對人聲請假扣押之本案請求，已提出系爭支票及其
    退票理由單影本 2紙為證，堪認已就假扣押請求原因為釋明
    。至關於其債權如何有日後不能強制執行或甚難執行之虞之
    假扣押原因部分，相對人亦於100年10月 21日具狀提出臺灣
    士林地方法院100年9月28日士院景100司執全助智字第436號
    函及第一商業銀行興雅分行2011年8月3日一興雅字第00073
    號函文影本各乙紙為證，而觀諸上開函文內容，關於臺灣士
    林地方法院函文部分，緣係債務人因其與第三人臺灣中小企
    業銀行股份有限公司（下稱臺灣中小企銀）間有債務糾葛一
    事，遭第三人臺灣中小企業為假扣押之執行等情。至第一銀
    行函文部分，則係原審民事執行處應相對人本件假扣押執行
    （即原審100年度司執全字第587號假扣押事件）之聲請，而
    就抗告人設於第一銀行興雅分行處之活期存款帳戶、支票存
    款帳戶內之款項為禁止第三債務人即第一銀行興雅分行為清
    償之扣押命令，第一銀行興雅分行於收受該扣押命令後，以
    抗告人在該分行所設之活期存款帳戶內存款餘額為60元，支
    票存款債務則為 0元，且已被列為拒絕往來戶等語函復原審
    民事執行處等情。準此，堪認抗告人債信欠佳，如相對人未
    能假扣押抗告人之財產，其本案請求日後確有因抗告人處分
    ，而有不能強制執行或甚難執行之虞。準此，堪認相對人就
    其主張對抗告人之票據請求權，及抗告人有日後不能或甚難
    執行之虞之假扣押原因，已提出釋明之方法，且其復陳明願
    供擔保以補其釋明之不足，則原法院依上開規定，命相對人
    供擔保後准為假扣押，核無違誤。抗告人提起本件抗告，難
    認有據，應予駁回。
四、據上論結，本件抗告為無理由。爰裁定如主文。
中    華    民    國   100    年    10    月    25    日
                  民事第十七庭
                      審判長法  官  藍文祥
                            法  官  張競文
                            法  官  石有為
正本係照原本作成。
不得再抗告。
中    華    民    國   100    年    10    月    26    日
                            書記官  張永中